臺灣臺南地方法院民事裁定　九十三年度小上字六七號
　　上　訴　人　第一商業銀行股份有限公司
　　法定代理人　乙○○
　　訴訟代理人　黃豐盛
　　被上 訴 人　甲○○
右當事人間請求清償消費款事件，上訴人對於中華民國九十三年九月二十九日本院新
營簡易庭第一審判決（九十三年度營小字第三八二號）提起上訴，本院裁定如左：
    主      文
上訴駁回。
第二審訴訟費用新台幣壹仟伍佰元由上訴人負擔。
    理      由
一、按關於請求給付金錢或其他代替物或有價證券之訴訟，其標的金額或價額在新台
    幣（下同）十萬元以下者，適用小額程序；對於小額程序之第一審裁判之上訴或
    抗告，非以其違背法令為理由，不得為之；再上訴狀內應記載上訴理由，表明下
    列各款事項：一原判決所違背之法令及具體內容。二依訴訟資料可認為原判決有
    違背法令之具體事實，民事訴訟法第四百三十六條之八第一項、同條之二十四第
    二項、同條之二十五分別定有明文。又依同法第四百三十六條之三十二準用同法
    第四百六十八條、第四百六十九條第一款至第五款之規定，判決不適用法規或適
    用不當者，為違背法令，而判決有同法第四百六十九條第一款至第五款情形之一
    者，為當然違背法令。是當事人對於小額程序之第一審判決提起上訴，如依同法
    第四百六十八條規定，以第一審判決有不適用法規或適用法規不當為理由時，其
    上訴狀或理由書應有具體之指摘，並揭示該法規之條項或其內容，若係成文法以
    外之法則，應揭示該法則之旨趣，倘為司法院解釋或最高法院之判例，則應揭示
    該判解之字號或其內容，如以同法第四百六十九條第一款至第五款所列情形為理
    由時，其上訴狀或理由書，應揭示合於該條款之事實，上訴狀或理由書如未依此
    項方法表明，或其所表明者，顯與上開法條規定之情形不相合時，即難認為已對
    第一審判決之違背法令有具體之指摘，其上訴自難認為合法。
二、本件上訴意旨略以：上訴人銀行職員曾於民國九十二年十一月五日撥打電話給被
    上訴人，被上訴人在電話中並不否認伊為協助汽車業務員溫祥仁增加推廣上訴人
    銀行ＮＩＳＳＯＮ聯名卡之績效，確有授權溫祥仁填寫系爭信用卡申請書，經溫
    祥仁告知該信用卡遭大樓內之人士盜領，但事後追回信用卡，伊有告知溫祥仁需
    將該信用卡寄回上訴人銀行，暨系爭信用卡經核卡後，上訴人銀行職員曾催促伊
    儘速辦理開卡手續，伊亦允諾會開卡就使用等情，有被上訴人之身分證影本、玉
    山教師卡正面影本、切結書、錄音帶譯文為證。換言之，被上訴人既有向上訴人
    銀行申辦系爭信用卡使用之意思，而將身分證影本、玉山銀行教師卡影本等基本
    資料，轉交溫祥仁以被上訴人名義向上訴人銀行申辦信用卡持以使用，被上訴人
    即應就系爭信用卡使用契約之法律關係，負委任或表見代理之責，不得以申請書
    上之簽名與其筆跡經鑑定不符，拒絕償還簽帳之消費款。又依上訴人銀行催收部
    門紀錄顯示，被上訴人於九十二年六月份即收到上訴人銀行之催繳通知，於同年
    七月九日辦理電話掛失，遲至同年十月二十五日始將遭冒刷之切結書寄至上訴人
    銀行催收部門，顯與常情有違。原審未察此點，而認上訴人未能舉證被上訴人確
    有申請系爭信用卡，為此請求廢棄原判決，被上訴人應賠償上訴人八萬六千七百
    零五元，及自九十二年七月二十日起至清償日止，按年利率百分之十八點二五計
    算之利息，暨自九十二年八月五日起至清償日止，按第一個月一百五十元，第二
    個月三百元，第三個月以後六百元計算之違約金等語。
三、經查：
  (一)本件請求給付之訴訟標的金額為八萬六千七百零五元，揆諸前開規定，應適用小
    額程序，合先敘明。
  (二)對於小額程序第一審判決之上訴，非以其判決違背法令為理由，不得為之。本件
    上訴人對於第一審判決提起上訴，雖具狀記載上訴理由，惟未表明原判決所違背
    之法令及其具體內容，暨依訴訟資料可認原判決有違背法令之具體事實，核與前
    揭上訴程式已有未合。再依上訴人上訴狀所載之前開上訴理由一再爭執被上訴人
    係確有申辦系爭信用卡使用之情事，原審判決認定上訴人就前開事實未能舉證以
    實其說，顯有未當云云；惟查，原判決就上訴人關於被上訴人確有向其申請系爭
    信用卡並持以消費之主張何以不足採，已經於理由中予以審酌論駁（詳見原判決
    事實及理由欄四），此係屬原判決對於事實之採證與認定事項，要難認原判決有
    何不適用法規、適用法規不當，或有民事訴訟法第四百六十九條第一款至第五款
    所列違背法令之情形。
  (三)上訴人另主張被上訴人係授權訴外人溫祥仁填寫系爭信用卡申請書，應負委任或
    表見代理之責云云，並提出被上訴人之身分證影本、玉山銀行教師卡正面影本、
    切結書、錄音帶譯文為證，惟遍觀原審全卷，上訴人均未有相關之主張及舉證，
    則此部分核屬新攻擊或防禦方法之提出，既非原法院違背法令致未能提出之情形
    ，依民事訴訟法第四百三十六條之二十八規定，不得提出，附此說明。
  (四)從而，上訴人既未具體指摘原判決有何違背法令之事由，而其於上訴時所提出之
    書證，核係新攻擊或防禦方法，復為法之所不許，揆諸首揭說明，上訴人之上訴
    自難認為合法，應予駁回。
四、末按於小額訴訟之上訴程序，法院為訴訟費用之裁判時，應確定其費用額，民事
    訴訟法第四百三十六條之十九第一項、第四百三十六條之三十二第一項規定甚明
    。本件上訴人小額訴訟之上訴，既經駁回，關於第二審訴訟費用自應由上訴人負
    擔。查本件第二審訴訟費用，為上訴裁判費用一千五百元，揆諸前開規定，應由
    上訴人負擔，爰併予確定如主文所示。
五、據上論結，本件上訴為不合法，依民事訴訟法第四百三十六條之二十四第二項、
    第四百三十六條之三十二第二項、第四百四十四條第一項前段、第九十五條、第
    七十八條，裁定如主文。
中　　　華　　　民　　　國　　九十三　　年 　　十二　 　月　　 十三　 　日
                              臺灣臺南地方法院民事第三庭
~B審判長法　官　張季芬
~B　　　法　官　高如宜
~B　　　法　官　郭貞秀
右為正本係照原本作成。
本裁定不得抗告。
中　　　華　　　民　　　國　　九十三　　年　　 十二　　 月　 　十三　 　日
~B　    法院書記官　李榮杰
